【裁判字號】    92,訴,2582
【裁判日期】    921231
【裁判案由】    毒品危害防制條例
【裁判全文】
臺灣臺中地方法院刑事判決                        九十二年度訴字第二五八二號
    公  訴  人  臺灣臺中地方法院檢察署檢察官
    被      告  甲○○
右列被告因違反毒品危害防制條例案件，經檢察官提起公訴（九十二年度毒偵字第二
八二五號），及移
改以簡式審判程序審理後，判決如左：
    主  文
甲○○施用第一級毒品，累犯，處有期徒刑柒月。又連續施用第二級毒品，累犯，處
有期徒刑陸月，扣案之安非他命壹小包（毛重壹點陸公克），沒收銷燬之。應執行有
期徒刑拾壹月，扣案之安非他命壹小包（毛重壹點陸公克），沒收銷燬之。
    事  實
一、甲○○曾於民國八十六年間，因違反肅清煙毒條例、麻醉藥品管理條例等案件，
    經臺灣高等法院臺中分院於八十七年二月十七日各判處有期徒刑三年二月、八月
    ，並定應執行刑有期徒刑三年八月確定，於八十七年四月二十一日入監執行，嗣
    經撤銷假釋執行殘刑一年九月十日，於九十二年八月三日縮刑期滿而執行完畢。
    又於九十一年間，因施用毒品案件，經法院以裁定送戒治處所強制戒治，於戒治
    期間期滿後，經臺灣臺中地方法院檢察署檢察官於九十一年七月五日以九十一年
    度戒毒偵字第三０五號為不起訴處分確定，猶不知悔改，明知海洛因、安非他命
    各已列為毒品危害防制條例第二條第二項第一款、第二款所稱之第一級、第二級
    毒品，竟基於施用第一級毒品海洛因之犯意，於九十二年九月二十日下午某時許
    ，在臺中市○○路友人住處，以將海洛因摻在香煙中，再吸食香煙之方式，施用
    第一級毒品海洛因一次。另基於施用第二級毒品安非他命之概括犯意，自九十二
    年八月底某日起至同年九月二十日下午三、四時許，在臺中市○里鄉○○村○○
    路四之二號，每隔一段時間，即以將安非他命置於鋁箔紙上用火燒烤產生白煙，
    再吸食該白煙之方式，施用安非他命多次。嗣先於九十二年九月十九日下午十一
    時二十五分許，在國道一號高速公路一九六公里南向處為警攔檢查獲；另於同年
    九月二十日下午九時許，在臺中縣太平市○○路四００號為警查獲，並扣得安非
    他命一小包（毛重一點六公克）。
二、案經臺中縣警察局霧峰分局、內政部警政署國道公路警察局第三警察隊分別報請
    臺灣臺中地方法院檢察署檢察官偵查起訴及移送併案審理。
    理  由
一、訊據被告甲○○對於右揭時、地施用海洛因一次及連續施用安非他命多次之事實
    均坦承不諱，而被告於九十二年九月十九日、同年月二十日為警查獲時各所採集
    之尿液，經送檢驗結果，分別呈甲基安非他命陽性反應及甲基安非他命、嗎啡陽
    性反應，此有彰化縣衛生局煙毒尿液檢驗成績書及臺中縣衛生局尿液煙毒檢驗報
    告書各一份在卷足憑。此外，復有扣案之安非他命一小包（毛重一點六公克）足
    資佐證，足認被告之自白與事實相符。又被告前曾於九十一年間，因施用毒品案
    件，經法院以裁定送戒治處所強制戒治，於戒治期間期滿後，經臺灣臺中地方法
    院檢察署檢察官於九十一年七月五日以為不起訴處分確定，此有該署檢察官九十
    一年度戒毒偵字第三０五號為不起訴處分書一份在卷可稽，顯見被告係於強制戒
    治期滿經檢察官為不起訴處分後，五年內再犯施用毒品罪。本件事證明確，被告
    之犯行洵堪認定。
二、查海洛因、安非他命已分列為毒品危害防制條例第二條第二項第一款、第二款所
    稱之第一級、第二級毒品。核被告甲○○所為，係犯毒品危害防制條例第十條第
    一項之施用第一級毒品罪及第十條第二項之施用第二級毒品罪。其持有第一級毒
    品及第二級毒品之低度行為，各應為施用第一級毒品及第二級毒品之高度行為所
    吸收，均不另論罪。被告先後多次施用第二級毒品安非他命之犯行，時間緊接，
    方法相同，觸犯構成要件相同之罪，顯係基於概括犯意為之，為連續犯，依刑法
    第五十六條之規定，以一罪論，並加重其刑。而被告所犯上開施用第一級毒品罪
    及施用第二級毒品罪二罪間，犯意各別，行為互殊，應予分論併罰。又被告曾於
    八十六年間，因違反肅清煙毒條例、麻醉藥品管理條例等案件，經臺灣高等法院
    臺中分院於八十七年二月十七日各判處有期徒刑三年二月、八月，並定應執行刑
    有期徒刑三年八月確定，於八十七年四月二十一日入監執行，嗣經撤銷假釋執行
    殘刑一年九月十日，於九十二年八月三日縮刑期滿而執行完畢，此有臺灣臺中地
    方法院檢察署刑案資料查註紀錄表及臺灣高等法院被告全國前案紀錄表各一份附
    卷可參，其受有期徒刑之執行完畢，五年以內再犯有期徒刑以上之罪，為累犯，
    應依刑法第四十七條之規定，就施用第一級毒品罪部分加重其刑，就施用第二級
    毒品罪部分遞加重其刑。爰審酌被告前因施用毒品犯行，甫經強制戒治後猶故態
    復萌，再施用毒品不輟，無視於毒品對於自身健康之戕害及國家對於杜絕毒品犯
    罪之禁令，惡性非輕，然被告犯後坦承犯行，尚知悔悟，本於煙毒犯罪人亦為「
    病人」考量，其施以長時間戒治處遇，與煙毒犯罪科以刑罰之「特別預防」機制
    ，尚無不同，量刑不宜過重等一切情狀，分別量處如主文所示之刑，並定應執行
    之刑，以示懲儆。扣案之安非他命一小包（毛重一點六公克），係屬毒品危害防
    制條例第二條第二項第二款所稱之毒品，不論屬於犯人與否，應依同條例第十八
    條第一項前段規定沒收銷燬之。
三、公訴意旨另以：被告甲○○自九十二年八月底起至同年九月二十日或之前四日止
    即犯本件施用第一級毒品罪之犯行等語。惟訊據被告甲○○於警詢、偵查及本院
    審理時均堅詞否認此部分之犯行，公訴人認被告於警詢、偵查中已坦承此部分犯
    行，尚屬誤會，參以被告於九十二年九月十九日為警查獲時所採集之尿液，經送
    檢驗結果，僅呈甲基安非他命陽性反應，有彰化縣衛生局煙毒尿液檢驗成績書一
    份在卷可稽，益徵被告上揭所辯並非無據。此外，復查無其他積極證據足資認定
    被告甲○○有此部分犯行，此部分不能證明被告犯罪，原應為無罪之諭知，惟公
    訴人認此部分與前揭起訴成罪之施用第一級毒品部分有連續犯之實質上一罪之關
    係，爰不另為無罪之諭知，併此敘明。
四、至移送併案審理部分（九十二年度偵字第二一五七號），即被告於九十二年九月
    十八日某時許，在臺中市○里鄉○○村○○路四之二號，以將安非他命置於鋁箔
    紙上用火燒烤產生白煙，再吸食該白煙之方式，施用安非他命一次。嗣於九十二
    年九月十九日下午十一時二十五分許，在國道一號高速公路一九六公里南向處為
    警攔檢查獲之事實，因與前揭公訴人起訴之施用第二級毒品安非他命部分有連續
    犯之裁判上一罪關係，應為起訴效力所及，基於審判不可分原則，本院自得併予
    審理，併予敘明。
據上論斷，應依刑事訴訟法第二百七十三條之一第一項、第二百九十九條第一項前段
，毒品危害防制條例第十條第第一項、第二項、第十八條第一項前段、第二十三條第
二項前段，刑法第十一條前段、第五十六條、第四十七條、第五十一條第五款，判決
如主文。
中      華      民      國    九十二    年     十二     月    三十一    日
                             臺灣臺中地方法院刑事第四庭
                                     法  官  王  世  華
右正本證明與原本無異。
如不服本判決，應於判決送達後十日內向本院提出上訴狀，上訴於臺灣高等法院臺中
分院( 須附繕本 )。
             書記官
中      華      民      國    九十二    年     十二     月    三十一    日
附錄論罪科刑法條
毒品危害防制條例第十條第一項、第二項：


司法院資訊處製作；財團法人民間司法改革基金會備份。
